【裁判字號】    88,訴,904
【裁判日期】    890707
【裁判案由】    毒品危害防制條例
【裁判全文】
臺灣臺北地方法院刑事判決                          八十八年度訴字第九四號
    公  訴  人  臺灣臺北地方法院檢察署檢察官
    被      告  甲○○
    指定辯護人  本院公設辯護人乙○○
右列被告因違反毒品危害防制條例案件，經檢察官提起公訴（八十八年度偵字第八一
九四號），本院判決如左：
    主  文
甲○○連續轉讓第二級毒品，累犯，處有期徒刑玖月。扣案第二級毒品安非他命貳包
（驗餘淨重合計零點玖貳公克）沒收並銷燬之。
被訴販賣第二級毒品部分無罪。
    事  實
一、甲○○前於民國八十六年間因侵占案件，經本院判處有期徒刑七月確定，於八十
    七年二月廿二日執行完畢。詎猶不知悔改，竟基於概括之犯意，先於八十七年八
    月某日時，在友人丁○○位於台北縣新店市○○路八九號住處，無償轉讓第二級
    毒品安非他命予丁○○施用一次。復於同年八月間某日時，在其當時所承租位於
    台北縣中和市○○路三三號二樓之租處，分別無償轉讓第二級毒品安非他命予丁○○及丙○○各施用一次。又於八十八年三月底某日，在前開丁○○住處，再度
    無償轉讓第二級毒品安非他命予丁○○施用一次，嗣於同年四月一日下午三時三
    十分許，為警在上址查獲，並扣得第二級毒品安非他命二包（毛重原合計二點五
    公克，驗餘淨重合計零點九二公克，起訴書誤載為淨重二點五公克）。
二、案經台北市政府警察局萬華分局報請台灣台北地方法院檢察署檢察官偵查起訴。
    理  由
一、訊據被告甲○○對右揭時、地曾無償提供第二級毒品安非他命予友人丁○○、丙○○施用之事實自白不諱，並經證人丁○○、丙○○到庭結證屬實，丁○○證稱
    ：渠於八十八年四月一日為警查獲當日，曾在家施用安非他命一次，該安非他命
    是被告給的，被告從同年三月底觀察、勒戒出來後就常到渠家，他將安非他命倒
    在廣告紙上，並向渠表示要用就自己拿等語；丙○○證稱：上開台北縣中和市○○路處所係渠所承租，然後再分租予被告，八十七年八月間渠曾與被告及被告一
    名年約三十餘歲、綽號「小華」之友人（即丁○○）一起在上址施用過安非他命
    一次，該安非他命是由被告請的等語（分詳偵查卷第三九頁、本院八十八年七月
    十九日訊問筆錄及八十九年六月廿八日審理筆錄）。雖證人丁○○另稱被告並未
    曾於八十七年八月間無償提供安非他命予渠吸食過，然查證人丙○○業到庭證稱
    被告確曾於上開時、地提供安非他命「請」渠等吸食等語詳如前述，經核與被告
    所述情節大致相符，參以被告係身心健全之成年人，苟無前開轉讓情事，何庸自
    編情節以攬刑責，故被告前開自白，足認與事實相符。此外復衡諸目前警方查獲
    轉讓或販賣毒品者，其本身亦多有施用毒品之情形，而本件被告為警查獲時，亦
    坦承有施用第二級毒品安非他命，並扣得被告所有安非他命一包（毛重一點九公
    克、原淨重零點九公克）、丁○○所有由被告轉讓之安非他命一小包（毛重零點
    六公克、原淨重零點一公克）及丁○○所有吸食器一組為證，該二包毒品經送請
    法務部調查局鑑驗結果，確為第二級毒品安非他命無誤（二包驗餘淨重合計零點
    九二公克），亦有該局八十八年八月三日檢驗通知書一紙附卷可按。是綜上所述
    ，本件事證明確，被告犯行堪以認定，應依法論科。
二、核被告所為，係犯毒品危害防制條例第八條第二項之轉讓第二級毒品罪。其非法
    持有第二級毒品安非他命之低度行為，應為轉讓安非他命之高度行為所吸收，不
    另論罪。又被告先後多次轉讓犯行，時間緊接、方法相同，所犯又係構成要件相
    同之罪名，顯係基於概括犯意為之，應依連續犯之規定以一罪論並加重其刑。公
    訴人起訴之事實，雖未敘及前揭被告於八十七年八月間轉讓安非他命予丁○○、
    丙○○施用之犯行，然此與其起訴事實，有上開連續犯之裁判上一罪法律關係，
    為起訴效力所及，本院應併予審酌，附此敘明。再被告前於八十六年間曾因侵占
    案件，經本院判處有期徒刑七月確定，於八十七年二月廿二日執行完畢，有台灣
    高等法院檢察署刑案紀錄簡覆表一件在卷可按，其於有期徒刑執行完畢五年內，
    再犯本件有期徒刑以上之罪，為累犯，應依法再加重其刑。爰審酌被告明知安非
    他命為毒品危害防制條例所定毒品，不得非法轉讓，竟仍為前揭轉讓行為，助長
    他人非法施用毒品風氣，及其犯罪動機、目的、手段、到案後已坦承犯行，態度
    尚稱良好等情狀，量處如主文所示之刑。再扣案第二級毒品安非他命二包（驗餘
    淨重合計零點九二公克），一係被告所有供個人施用、一係被告已轉讓予證人丁○○而屬丁○○所有之物，均據被告及證人丁○○陳明在卷，然上開毒品依法不
    得非法持有、施用，乃屬違禁物，且依毒品危害防制條例第十八條第一項之規定
    ，不問是否屬於犯人所有，均應依法沒收銷燬，爰依上開規定宣告沒收並銷毀之
    。另扣案之吸食器一組，為證人丁○○所有，且為渠利用一般飲料鋁罐簡單加裝
    吸管所自製之吸食器，尚難認係專供犯人施用毒品所用之器具，非屬上開條例所
    定之違禁物，亦非本案被告供犯罪所用之物，無法諭知沒收，併此敘明。
三、公訴意旨另以：被告甲○○另基於意圖營利之概括犯意，自八十七年八月起，連
    續多次由丁○○打被告所使用之呼叫器聯絡被告，雙方再約定於台北縣新店市○○路、建國路口碰面，再由被告販賣第二級毒品予丁○○，前後約四、五次，每
    次交易金額一千元至三千元不等，最後一次係於同年九月初，因認被告涉犯毒品
    危害防制條例第四條第二項之販賣第二級毒品罪嫌等語。
四、按犯罪事實應依證據認定之，無證據不得推定其犯罪事實。又不能證明被告犯罪
    者，應諭知無罪之判決。刑事訴訟法第一百五十四條、第三百零一條第一項分別
    定有明文。次按，刑事訴訟法所謂認定事實之證據，係指足以認定被告確有犯罪
    行為之積極證據而言，該項證據自須適合於被告犯罪事實之認定，始得採為斷罪
    資料，如未能發現相當證據，或證據不足以證明，自不能以推測或擬制之方法，
    為裁判基礎。本件公訴人認被告涉有前開犯行，無非係以證人丁○○之指訴為據
    惟訊據被告甲○○堅決否認有何販賣犯行，辯稱：其與丁○○為朋友關係，彼此
    均有施用安非他命，所以有時會互通有無、拿來拿去，其只有無償拿過安非他命
    請他，從沒有收過錢等語。經查，證人丁○○於警訊時雖陳稱：渠吸食安非他命
    陸陸續續約有四年了，安非他命都是向被告購買，每次購買一包價錢三千元，向
    他購買五、六次，最後一次是八十八年三月三十日約十八、十九時左右，渠付了
    五百元，他給了一小包，就是查獲當日扣得渠所有之該包安非他命等語（見偵查
    卷第八頁背面）。於檢察官偵查時先則稱：渠從八十七年四月間開始吸用安非他
    命，斷斷續續吸用，曾有七、八個月沒有用，到八十八三月間才又開始吸用，曾
    向被告買過四、五次安非他命，從八十七年八、九月間開始向他購買，每次最多
    買三千元，也有買一千元，都是打被告之呼叫器聯絡，他會回電，然後約在新店
    市○○路與建國路口交貨，但查獲當日扣得渠所有安他命則是被告給他的，不是
    用賣的等語（見偵查卷第三三、三四頁）；嗣又稱：渠自八十七年八、九月開始
    向被告買，渠打他呼叫器後，約在新店市○○路與建國路口，每次買三千元吸一
    星期，拿過四、五次，最後一次在八十七年九月初，被告是幫他調貨，有時找他
    買要過幾天才有貨，不知道被告有無賺差價等語（見偵查卷第三八、三九頁）。
    於本院調查時則結證稱：被告曾經在八十七年八、九月間賣過五次安非他命給渠
    ，每次買五百元或一千元，當時被告會打電話問渠或由渠打他手機聯絡購買安非
    他命，買賣的地點不一定，有時在被告位於中和景平路住處拿，有時則約在新店
    市○○路與建國路口，渠是直接向被告購貨，並非請他幫忙調貨等語（見本院八
    十八年六月二十二日訊問筆錄）。是證人丁○○於警訊、偵查及本院調查程序中
    ，歷次所為之陳述均有所出入，且關於渠與被告交易之時間、地點、方式及金額
    等關鍵陳述，前後歧異而有疑竇，從而證人前開指述顯有瑕疵，已無法遽採為認
    定被告犯罪之唯一證據。而被告及證人於前揭時、地為警查獲時所扣得之安非他
    命二包，一係被告所有供個人施用、一係由被告無償轉讓予證人丁○○而屬丁○○所有之情，亦據被告及證人丁○○分別陳明在卷，而上開扣案毒品數量為二小
    包，驗餘淨重合計僅有零點九二公克，並非多量，且與一般施用毒品者，為警查
    獲時持有之數量相當，另現場亦未扣得販賣毒品者常見使用之夾鏈分裝袋及電子
    秤等物品，更乏具體物證足認被告確有販賣之犯行，從而被告既否認犯罪，公訴
    人所舉證據亦無法證明被告確有前開販賣行為，本院依職權復查無其他積極證據
    足證被告有何販賣第二級毒品罪之犯行，不能證明其犯罪，自應就此部分依法為
    無罪判決之諭知。
據上論斷，應依刑事訴訟法第二百九十九條第一項前段、第三百零一條第一項，毒品
危害防制條例第八條第二項、第十八條第一項前段，刑法第十一條前段、第五十六條
、第四十七條，判決如主文。
本案經檢察官周治正到庭執行職務
中      華      民      國      八十九      年      七     月    七     日
                                      臺灣臺北地方法院刑事第五庭
                                          法  官  林  翠  華
右正本證明與原本無異。
如不服本判決，應於判決送達後十日內，向本院提出上訴狀。
                                          書記官  林  明  龍
中      華      民      國      八十九      年      七     月    十一   日
附錄本案論罪科刑法條全文：
毒品危害防制條例第八條
轉讓第一級毒品者，處一年以上七年以下有期徒刑，得併科新臺幣一百萬元以下罰
  金。
轉讓第二級毒品者，處六月以上五年以下有期徒刑，得併科新臺幣七十萬元以下罰
  金。
轉讓第三級毒品者，處三年以下有期徒刑，得併科新臺幣三十萬元以下罰金。
前三項之未遂犯罰之。


司法院資訊處製作；財團法人民間司法改革基金會備份。
